【裁判字號】    92,訴,524
【裁判日期】    921216
【裁判案由】    違反毒品危害防制條例
【裁判全文】
臺灣新竹地方法院刑事判決                          九十二年度訴字第五二四號
    公  訴  人  臺灣新竹地方法院檢察署檢察官
    被      告  甲○○
右列被告因違反毒品危害防制條例案件，經檢察官提起公訴（九十二年度毒偵字第七
四七號），本院改依簡式審判程序審理，判決如左：
    主  文
甲○○施用第一級毒品，累犯，處有期徒刑柒月，扣案內含第一級毒品海洛因淨重零
點零捌公克之注射針筒壹支，沒收銷燬之；又施用第二級毒品，累犯，處有期徒刑
月。應執行有期徒刑玖月，扣案內含第一級毒品海洛因淨重零點零捌公克之注射針筒
壹支，沒收銷燬之。
    事  實
一、甲○○曾因違反肅清煙毒條例案等案件，經臺灣高等法院於民國八十六年三月四
    日判處有期徒刑四年二月確定，於八十八年八月九日經假釋，嗣經撤銷假釋入監
    執行，於九十一年六月二十六日縮短刑期執行完畢。前又因施用第一級毒品海洛
    因及第二級毒品安非他命案件，經本院裁定送強制戒治，嗣經交付保護管束，期
    滿，由臺灣新竹地方法院檢察署檢察官於九十年三月二十二日，以九十年度戒毒
    偵字第五○號為不起訴處分確定。詎仍不知悔改，於九十二年六月二十七日中午
    時分（起訴書記載為同月二十八日凌晨零時四十分許採尿回溯前二十六小時），
    在其朋友位於新竹市○○路○段二二二號之住處內，以針筒注射手背之方式，施
    用第一級毒品海洛因一次；又另行起意，於九十二年六月二十七日下午某時，明
    知前開處所內同時有人在旁以燻燒方式施用第二級毒品安非他命，且明知有大量
    燻燒出之第二級毒品安非他命氣體積存在該密閉空間空氣中，若留滯在該室中，
    亦可吸入已混有第二級毒品安非他命氣體之空氣，獲得與直接燻燒方式施用第二
    級毒品安非他命同等之感官上逸樂，甲○○竟仍留滯在前開室內，而以前揭方式
    施用第二級毒品安非他命一次。嗣為警於九十二年六月二十七日（起訴書誤載為
    二十八日）十八時三十分許，在前開新竹市○區○○路二段二二二號內查獲，並
    扣得甲○○所有供施用之內含海洛因淨重０．０八公克之注射針筒一支。
二、案經新竹市警察局第二分局報請臺灣新竹地方法院檢察署檢察官偵查起訴。
    理  由
一、本件被告甲○○所犯違反毒品危害防制條例第十條第一、二項之施用第一、二級
    毒品罪，均非死刑、無期徒刑、最輕本刑為三年以上有期徒刑之罪，或高等法院
    管轄第一審之案件，被告於本院審判程序進行中，就被訴事實為有罪之陳述，經
    本院認合於新修正刑事訴訟法第二百七十三條之一之規定，裁定進行簡式審判程
    序，合先敘明。
二、右揭犯罪事實，業據被告於本院審理時坦承不諱，且被告為警查獲時所採集之尿
    液經送驗結果，均有毒品煙毒（嗎啡）及甲基安非他命陽性反應，有新竹市衛生
    局九十二年七月一日衛檢字第七四七五號不法藥物尿液初步篩檢報告書影本及國
    防部憲兵司令部刑事鑑識中心九十二年八月二十一日（９２）宇鑑字第一一六○
    ○號鑑驗通知書正本各一紙附卷可稽，且查扣之注射針筒一支經送法務部調查局
    鑑定結果，發現內含第一級毒品海洛因淨重０．０八公克，有該局九十二年九月
    四日調科壹字第一○○○○一八九二號鑑定通知書正本一份附卷可稽，並有不起
    訴處分書附卷可參，被告自白核與事實相符，其犯罪事證明確，犯行堪予認定，
    應予依法論科。
三、核被告甲○○所為，係犯毒品危害防制條例第十條第一項之施用第一級毒品罪及
    同條第二項之施用第二級毒品罪。被告持有第一、二級毒品係供施用，其持有之
    低度行為應為施用之高度行為吸收，不另論罪，併予敘明。被告前開所犯二罪間
    ，犯罪構成要件不同，行為互殊，顯係基於個別犯意為之，應予分論併罰。又被
    告甲○○前曾因違反肅清煙毒條例案等案件，經臺灣高等法院於八十六年三月四
    日判處有期徒刑四年二月確定，於八十八年八月九日經假釋，嗣經撤銷假釋入監
    執行，於九十一年六月二十六日縮短刑期執行完畢，有臺灣高等法院被告全國前
    案紀錄表及臺灣新竹地方法院檢察署刑案資料查註紀錄表附卷可稽，其於五年內
    再犯本件有期徒刑以上之罪，為累犯，依刑法第四十七條規定加重其刑。爰審酌
    被告為圖感官之逸樂即施用毒品，且明知有人在旁施用毒品卻不迴避而藉機施用
    ，參酌其前曾經查獲且送強制戒治後迄今仍無法戒除其施用毒品之慾念，其施用
    毒品對其自己與家庭造成之危害，兼衡其犯後坦承犯行，態度良好等一切情狀，
    分別量處如主文所示之刑，並定其應執行之刑。扣案之注射針筒一支內含海洛因
    淨重０．０八公克，有前開鑑驗書附卷可參，確係屬毒品，且因毒品已無法與針
    筒析離，應依毒品危害防制條例第十八條第一項前段規定沒收銷燬之。
據上論斷，應依刑事訴訟法第二百七十三條之一第一項、第二百九十九條第一項前段
，毒品危害防制條例第十條第一項、第二項、第十八條第一項前段，刑法第十一條前
段、第四十七條、第五十一條第五款，判決如主文。
本案經檢察官乙○○到庭執行職務。
中      華      民      國    九十二    年      十二      月    十六    日
                              臺灣新竹地方法院刑事第四庭
                                  法  官  王紋瑩
右正本證明與原本無異。
如不服本判決，應於判決送達後十日內向本院提出上訴狀( 應附繕本 )，上訴於
臺灣高等法院。
                                  書記官  馮玉玲
中      華      民      國    九十二    年      十二      月    十六    日
附錄本件犯罪引用法條：
毒品危害防制條例第十條
施用第一級毒品者，處六月以上五年以下有期徒刑。
施用第二級毒品者，處三年以下有期徒刑。


司法院資訊處製作；財團法人民間司法改革基金會備份。
